臺灣新北地方法院刑事判決
111年度易字第98號
公  訴  人  臺灣新北地方檢察署檢察官
被      告  吳月杏

                    籍設新北市○○區○○○路0段000號(即新北○○○○○○○○)

指定辯護人  本院公設辯護人彭宏東  
上列被告因竊盜案件，經檢察官提起公訴（110年度偵字第17827
號），本院判決如下：
    主  文
吳月杏犯竊盜罪，處拘役伍拾日，如易科罰金，以新臺幣壹仟元
折算壹日。
    事  實
一、吳月杏意圖為自己不法之所有，基於竊盜犯意，於民國110
    年4月15日上午9時36分許，在新北市○○區○○路000號3樓家樂
    福樹林店（下稱家樂福樹林店），徒手竊取擺放在陳列架上
    之如附表編號1至13所示商品（價值總計新臺幣【下同】7,7
    27元，均已發還家樂福樹林店），得手後放置在自備購物袋
    內，並掛在輪椅左右兩側扶手上，再以衣物遮蓋購物袋，或
    放置在輪椅腳踏板上，而後前往結帳櫃臺結帳如附表編號14
    、15所示商品（價值687元），而未結帳如附表編號1至13所
    示商品，即自該賣場結帳櫃台離開，經安全助理蕭淑華發現
    當場攔阻，並報警處理，而悉上情。
二、案經新北市政府警察局樹林分局報告臺灣新北地方檢察署檢
    察官偵查起訴。
    理  由
壹、證據能力部分：
　　按被告以外之人於審判外之陳述，雖不符刑事訴訟法第159
    條之1至第159條之4之規定，而經當事人於審判程序同意作
    為證據，法院審酌該言詞陳述或書面陳述作成時之情況，認
    為適當者，亦得為證據。當事人、代理人或辯護人於法院調
    查證據時，知有第159條第1項不得為證據之情形，而未於言
    詞辯論終結前聲明異議者，視為有前項之同意，刑事訴訟法
    第159條之5定有明文。查本判決所引用具傳聞性質之各項證
    據資料，經本院於審判期日依法踐行調查證據程序，檢察官
    、被告吳月杏及辯護人就上開證據之證據能力均未爭執，於
    言詞辯論終結前亦未聲明異議，本院審酌上開證據作成時之
    情狀，並無違法或不當等情形，且與本案相關之待證事實具
    有關聯性，認為以之作為本案之證據亦屬適當，爰依前揭規
    定，認均應有證據能力。
貳、實體部分：
一、認定犯罪事實所憑之證據及理由：
　　訊據被告固不否認於上開時、地，將如附表編號1至13所示
    商品放置在其自備購物袋內或輪椅腳踏板上，僅結帳如附表
    編號14、15所示商品，而未結帳如附表編號1至13所示商品
    ，即離開賣場結帳櫃檯等情，惟矢口否認有何竊盜犯行，辯
    稱：我是一時閃神忘了如附表編號1至13所示商品沒有結帳
    ，不是要竊盜云云。被告之辯護人則為被告辯護稱：被告是
    忘記結帳等語。經查：
㈠、被告於上開時、地，前往家樂福樹林店，將如附表編號1至13
    所示商品放置在自備購物袋內或放置在輪椅腳踏板上後，前
    往結帳櫃臺結帳如附表編號14、15所示商品，而未結帳如附
    表編號1至13所示商品，即自該賣場結帳櫃台離開等節，業
    據證人即家樂福樹林店安全助理蕭淑華於本院審理中證述明
    確，並有新北市政府警察局樹林分局搜索扣押筆錄、扣押物
    品目錄表、贓物認領保管單、扣案物照片（偵卷第21至39頁
    ）、家樂福樹林店交易明細（偵卷第41頁）、本院勘驗筆錄
    及附件（本院卷第57至59、79至87頁）、結帳內容截圖（本
    院卷第167頁）在卷可佐，且為被告所不爭執（本院卷第38
    頁），是此部分事實，首堪認定。
㈡、經本院勘驗案發當日家樂福樹林店內之監視錄影畫面結果顯
    示（本院卷第57至59、79至87頁）：
 1、畫面時間9時0分55秒至9時1分10秒（檔名：HBNZ7142）：
　　有1名乘坐電動輪椅、著粉紅色上衣之人（即被告）進入賣
    場；當時電動輪椅左側扶手位置掛1白色塑膠袋，腳踏板、
    後方兩側把手處均無掛放物品。【附件編號1照片】
 2、畫面時間9時2分25秒至9時3分24秒（檔名：ILSS6096）：
　　被告將疊放在大腿上之3盒商品裝入紅色購物袋內。【附件
    編號2照片】  　　 
 3、畫面時間9時34分31秒至9時36分5秒（檔名：IMG_3267）：
⑴、畫面時間9時34分31秒至9時34分43秒：
　　被告至結帳櫃臺結帳，此時可見被告乘坐之電動輪椅左、右
    兩側扶手、後方右手把處均掛著裝有物品之紅色購物袋，被
    告之左腿上、腳踏板均放有商品。
　　被告所著粉紅色上衣下擺蓋住掛置在電動輪椅左側扶手之紅
    色購物袋，並有1件卡其色上衣蓋在掛置在電動輪椅右側扶
    手之紅色購物袋上方。【附件編號3照片】            　
⑵、畫面時間9時34分44秒至9時36分5秒：
　　被告僅將放置在左腿上之商品及掛放在電動輪椅後方右手把
    之紅色購物袋內之商品結帳後，即離開結帳櫃臺。【附件編
    號4至6照片】　　 　
 4、畫面時間9時36分9秒至9時36分52秒（檔名：IMG_3268）：
　　被告將電動輪椅駛出賣場感應門時，即遭家樂福樹林店安全
    助理（即證人蕭淑華）阻攔，蕭淑華一邊向遠方招手示意，
    一邊講電話，被告則將掛在電動輪椅後方右側手把之紅色塑
    膠袋拿至身體前方，蕭淑華指向遭卡其色上衣蓋住之位置及
    腳踏板處，被告即與蕭淑華激烈溝通，不久後一起離開畫面
    。【附件編號7至9照片】   　　 
 5、由上開勘驗結果可知，被告確有將多數商品放在其隨身攜帶
    之紅色購物袋內，並掛在電動輪椅左右兩側扶手處，再分別
    以其所著上衣下擺，或其他衣物蓋在紅色購物袋上方，是被
    告於通過結帳櫃臺之際，於客觀上顯有以衣物遮掩裝有商品
    之購物袋，避免結帳人員發覺其電動輪椅上有未結帳商品之
    舉。
㈢、至被告以前詞置辯，然查，觀以被告未結帳如附表編號1至13
    所示商品價格合計為7,727元，有交易明細可參（偵卷第41
    頁），可見上開商品品項多樣、數量非少，顯非容易忘記忽
    略之商品甚明，而被告選購過程中就所選取商品經過其考量
    、比較後，當應知悉其所選購商品數量、價格，個人所攜帶
    現金是否足夠支付等，當有所考量過而選取，則於結帳時，
    僅支付數百元之如附表編號14、15所示商品，竟毫無疑惑、
    疑義，即逕行離開結帳櫃臺？況被告尚知悉伸手拿取掛在電
    動輪椅「後方」手把之紅色購物袋內少量商品結帳，足見被
    告於案發當時神智清楚，知道購買商品應該要結帳，並無精
    神恍惚之情形，卻未將離其身體更近之掛在電動輪椅左右兩
    側扶手上，及放置在腳踏板上之大量商品交予櫃檯人員結帳
    ，顯係掩人耳目之舉，其並無支付如附表編號1至13所示商
    品價金之意，主觀上顯有不法所有之意圖甚明。是被告辯稱
    其係一時恍神，忘記結帳云云，顯為卸責之詞，要無可採。
㈣、至被告另辯稱其當時攜帶足夠之現金購買如附表編號1至13所
    示商品，不是故意不結帳云云。然縱使被告當時具有資力購
    買如附表編號1至13所示商品，與被告是否會為竊盜行為間
    ，並無必然之關聯性，蓋實務上不乏具有相當資力之人，僅
    為貪圖小利、自認得以僥倖不被查獲等情，仍故為竊盜犯行
    之案例，故被告上揭所辯，亦不足採。
㈤、綜上所述，被告所辯，要屬臨訟卸責之詞，不足採信，本案
    事證明確，被告犯行洵堪認定，應依法論科。
二、論罪科刑：
㈠、核被告所為，係犯刑法第320條第1項之竊盜罪。
㈡、爰審酌被告以不法方式獲取財物，侵害他人對於財物之管領
    權限，所為應予非難；並考量其所竊物品之價值，及所竊物
    品已經家樂福樹林店員工領回，有贓物認領保管單可參（偵
    卷第29至30頁）；兼衡被告犯罪之動機、目的、手段、素行
    （參本院卷第9至11頁臺灣高等法院被告前案紀錄表，前有
    公共危險前案紀錄）、犯後態度，及其於本院審理中自述之
    高職畢業之教育程度，目前從事愛心街賣、獨居之生活狀況
    （本院卷第158頁）等一切情狀，量處如主文所示之刑，並
    諭知易科罰金之折算標準。
㈢、按犯罪所得，屬於犯罪行為人者，沒收之；犯罪所得已實際
    合法發還被害人者，不予宣告沒收或追徵，刑法第38條之1
    第1項前段、第5項分別定有明文。經查，被告所竊得如附表
    所示之物已由家樂福樹林店員工領回，業如前述，爰不予宣
    告沒收之。
據上論結，應依刑事訴訟法第299條第1項前段，判決如主文。
本案經檢察官林珮菁提起公訴，檢察官簡志祥到庭執行職務。
中　　華　　民　　國　　111 　年　　8 　　月　　29　　日
                  刑事第十四庭  法  官  鄭琬薇
上列正本證明與原本無異。
如不服本判決，應於判決送達後20日內敘明上訴理由，向本院提
出上訴狀 (應附繕本) ，上訴於臺灣高等法院。其未敘述上訴理
由者，應於上訴期間屆滿後20日內向本院補提理由書「切勿逕送
上級法院」。
                                 書記官  陳鴻慈
中　　華　　民　　國　　111 　年　　8 　　月　　29　　日
附表：
編號 品項 價格 備註 1 雙認證雞精68mlx19入1盒 961元 未結帳商品，價值總計7,727元（參偵卷第41頁交易明細） 2 家福嬰兒潔膚濕巾9包 801元  3 醫療口罩極光綠盒1盒 399元  4 醫療口罩楓葉紅盒2盒 798元  5 超涼薄荷錠蜂蜜檸檬4包 300元  6 易口舒-清爽蜜桃14盒 1,400元  7 青箭7片20入3盒 471元  8 Airwaves極酷嗆涼3包 381元  9 紫冰野莓量販包8包 1,016元  10 健達奇趣蛋粉紅色版3盒 264元  11 健達奇趣蛋藍色版7盒 616元  12 健達奇趣蛋粉紅色版2顆 64元  13 健達奇趣蛋藍色版8顆 256元  14 來復易防漏L號1包 258元 結帳商品，價值總計687元（參本院卷第167頁結帳內容截圖） 15 超值潔膚濕巾11包 429元  
附錄本案論罪科刑之法條
中華民國刑法第320條
意圖為自己或第三人不法之所有，而竊取他人之動產者，為竊盜
罪，處5年以下有期徒刑、拘役或50萬元以下罰金。
意圖為自己或第三人不法之利益，而竊佔他人之不動產者，依前
項之規定處斷。
前二項之未遂犯罰之。